【裁判字號】    90,台上,1136
【裁判日期】    900301
【裁判案由】    偽造貨幣
【裁判全文】
最高法院刑事判決                                九十年度台上字第一一三六號
    上  訴  人 甲○○
右上訴人因偽造貨幣案件，不服台灣高等法院台南分院中華民國八十九年十二月十四
日第二審判決（八十九年度上訴字第一四二四號，起訴案號：台灣嘉義地方法院檢察
署八十八年度偵字第七二二三號），提起上訴，本院判決如左：
    主  文
上訴駁回。
    理  由
按刑事訴訟法第三百七十七條規定，上訴於第三審法院，非以判決違背法令為理由，
不得為之。是提起第三審上訴，應以原判決違背法令為理由，係屬法定要件。如果上
訴理由狀並未依據卷內訴訟資料，具體指摘原判決不適用何種法則或如何適用不當，
或所指摘原判決違法情事，顯與法律規定得為第三審上訴理由之違法情形，不相適合
時，均應認其上訴為違背法律上之程式，予以駁回。本件原判決綜合調查證據之結果
，認上訴人甲○○連續犯有刑法第一百九十六條第一項行使偽造通用紙幣罪之事實，
因認第一審判決，論上訴人以上開罪名，量處有期徒刑年陸月，偽造之新臺幣（下
同）仟元紙鈔拾陸張均沒收，為無不合，予以維持，駁回上訴人在第二審之上訴，
已詳認定犯罪事實之依據及憑以認定之理由，並對上訴人否認犯罪之辯詞，如何不
足採信，均已依據卷內資料予以指駁及說明，從形式上觀察，原判決並無違背法令情
形。上訴意旨謂上訴人與證人陳忠偉係至交好友，證人林哲偉當場聽見陳忠偉以電話
告知上訴人償還借款壹拾壹萬元，惟上訴人不知其中夾雜千元假鈔，上訴人羈押訊問
時之自白，係受陳忠偉脅迫所為，上訴人未曾向台灣省合作金庫台南支庫（下稱台南
合作金庫）匯款進入不存在之陳彥進帳戶，警訊筆錄係酒醉時所為，無法詳還款日
期，上訴人未於警訊筆錄自白：「我知道該三十六張係『假鈔』，放於整疊仟元鈔內
使用」等語，上訴人以壹萬貳仟元兌換查獲之拾陸張假鈔，與陳忠偉所言一比五之
兌換比率不符，上訴人偕同友人至烏雞小吃部消費伍萬元，已全部清償未簽帳，林哲
偉於一審訊問筆錄係稱「是被告被抓前那幾天中午…」，非謂「是被告被抓後那幾天
中午…」，且與陳忠偉付款日期並無不符云云，係就原判決理由二已詳為論斷與說明
之事項，再事爭執，殊非適法之第三審上訴理由。又證據之取捨，事實之認定，為事
實審法院之職權，苟未違背論理法則或經驗法則，即不能任意指為違法。原判決依憑
上訴人於警訊及一審訊問時之自白、證人陳忠偉、林哲偉、劉溪泉、林映廷、林明通
於警訊、偵查及一審訊問時之供證，中央銀行發行局（八九）台央發字第○三○○一
九一三一號函，與其他調查證據之結果，認定上訴人確有本件行使偽造貨幣犯行，摒
棄不採上訴人所為有利之辯詞，經核其證據之取捨及證明力之判斷於法均無不合。況
原審審判期日調查證據完畢時，審判長問上訴人尚有何證據請求調查，上訴人答「沒
有」（見原審卷第三十四頁），而本院為法律審，上訴人在本院始又指摘原審調查未
盡，自非依據卷內資料執為指摘之合法上訴理由。且刑事訴訟法第三百七十九條第十
款所謂應於審判期日調查之證據，必須該證據確與待證事實有重要關係，就其案情委
有調查之必要者而言。本件事證已臻明確，原審未依上訴人聲請，令上訴人與陳忠偉
、劉溪泉對質，勘驗上訴人之警訊筆錄錄音帶及林哲偉之一審訊問筆錄錄音帶，函調
中華日報廣告上電話之通聯紀錄及台南合作金庫陳彥進帳戶等情為無益之調查，自不
得指為調查未盡。至原判決就上訴人與陳忠偉非至交好友此等情節，僅謂依據上訴人
與陳忠偉供明在卷（見原判決理由二(三)），理由稍欠完備，惟於判決主旨尚不足生影
響，按諸刑事訴訟法第三百八十條規定，亦不得執為適法之第三審上訴理由。此外，
上訴人徒憑己意，對原審職權之適法行使及原判決理由已詳為論斷之事項，任意爭辯
，顯與法定上訴第三審之形式要件不符，其上訴違背法律上之程式，應予駁回。
據上論結，應依刑事訴訟法第三百九十五條前段，判決如主文。
中      華      民      國     九十     年      三      月      一      日
                              最高法院刑事第六庭
                                  審判長法官  謝  家  鶴
                                        法官  洪  文  章
                                        法官  花  滿  堂
                                        法官  陳  世  淙
                                        法官  洪  佳  濱
      右正本證明與原本無異
                                              書  記  官
中      華      民      國     九十     年      三      月     十六     日


司法院資訊處製作；財團法人民間司法改革基金會備份。
